臺灣高等法院刑事判決　　　　　　　　　　　　　　九十三年度上易字第七七一號
　　上　訴　人　臺灣臺北地方法院檢察署檢察官
　　被　　　告　乙○○
右上訴人因被告傷害等案件，不服臺灣臺北地方法院九十二年度易字第一一五號，中
華民國九十三年三月十日第一審判決（起訴案號：臺灣臺北地方法院檢察署九十一年
度偵字第一四三四０號），提起上訴，本院判決如左：
    主  文
上訴駁回。
    理  由
一、本案經本院審理結果，認第一審判決對被告乙○○為無罪之諭知，核無不當，應
    予維持，並引用第一審判決書記載之證據及理由（如附件）。
二、檢察官上訴意旨以：被告乙○○之犯行已據證人甲○○及杜秀英到庭結證屬實，
    雖其等於案發後近二年三月後於原審之陳述難免有出入，然該等不符之處屬微不
    足道之細節，無從否定被害人因被告之恫嚇、毆打及阻擋等強制力量，致抗拒能
    力及反應能力降低，而無從行使離開該處之權利，亦無法自行求救。再告訴人之
    傷勢並非虛構，此有診斷證明及病歷摘錄單附卷可稽，原審竟以被告及告訴人之
    懸殊體型差距，被告淌傷害告訴人，告訴人必頭破血流云云，論定被告並無傷害
    犯行，此等「夏蟲語冰」之理論，非但與設會常情有違，且有違論理法則；又告
    訴人因受困於停車場，驚惶之餘以電話向親友求援，應屬人之常情，原審竟認被
    害人行動自由尚未受限，推論之荒謬，不可言喻，再告訴人於員警到場後，力求
    己身克制情緒，避免言詞失控，原審竟曲解為未致心生恐懼，此種推論，除感嘆
    「何不食肉麋」等語再現，夫復何言！
三、經查：告訴人甲○○先後於警詢、偵查中、原審指陳如何遭被告毆打之經過未相
    一致，且差異不小，再據告訴人夫妻二人所稱告訴人甲○○遭被告打倒在地臉部
    並有紅腫、瘀青之情，茍其言屬實，則告訴人既被打倒在地，顯見被告出拳力道
    之強，不可言喻，所造成之傷勢亦當嚴重，焉有於翌日赴醫院驗傷結果竟無明顯
    外傷？足見告訴人指訴情節是否屬實，已有可議。再本件案發後經人報警，嗣警
    到場處理時，告訴人僅向警稱因會錢糾紛而報案，對於被告有何傷害或妨害自由
    之情則絲毫未提，已據到場處理之警員李進寶於原審結證在卷，茍其確有遭被告
    毆打、妨害自由之情，於警到場處理時即可隨時向警指陳，斷不致僅以因會錢糾
    紛向警陳述，益見告訴人之指訴尚屬可疑。是原審對證據之取捨，已於原判決書
    詳為敘明，並無違背常情及論理法則。
四、按刑事訴訟法上所謂認定犯罪事實之證據，係指足以認定被告確有犯罪行為之積
    極證據而言，該項證據自須適合於被告犯罪事實之認定，始得採為斷罪資料（參
    照最高法院二十九年尚字第三一○五號判例），本件僅憑告訴人夫妻之片面指訴
    ，及所提出之診斷證明書尚難使法院形成被告有犯罪之心證，檢察官上訴未再提
    出新積極證據，足資證明被告有起訴之犯行，不能證明被告犯罪，原審為被告無
    罪之判決，並無不合。本件上訴為無理由，應予駁回。
五、移送併辦意旨（臺灣臺北地方法院檢察署九十三年度偵字第八三二七號）略以：
    被告因甲○○積欠會款而心生不滿，竟先後於九十一年四月三十日及七月二十五
    日，夥同不詳年籍之男子各二人，前往臺北市○○○路○段七十號六樓之一甲○
    ○開設之華廣補習班內，向在場補習之學生及教職員工，大聲咆哮並夾雜三字經
    略以：「不要上張老師的課，誤人子弟，你們二個班導我會記住你們的臉，除非
    你們不來上課，小心挨揍」、「華廣不要開了，張老師誤人子弟，不讓他教了，
    讓他沒飯吃，再不付四十萬元，我要殺你全家，華廣的學生會被打，你等著瞧」
    ，致在場之人心生畏懼，因認被告係犯刑法第三百零五條、第三百零九條等罪嫌
    ，並與本件起訴部分有連續犯之裁判上一罪關係。然查：本件起訴部分應為無罪
    之諭知，已如前述，是移送併辦部分與本件起訴之犯罪事實，自無裁判上一罪之
    關係可言，無從併為審理，此部分應退回檢察官另行處理，附此敘明。
據上論結，應依刑事訴訟法第三百七十三條、第三百六十八條，判決如主文。
本案經檢察官陳明光到庭執行職務。
中　　　華　　　民　　　國　　九十三　　年　　　六　　　月　　二十一　　日
                              臺灣高等法院刑事第二十庭
                                  審判長法  官  趙  功  恆
                                        法  官  鄧  振  球
                                        法  官  李  春  地
右正本證明與原本無異。
不得上訴。
                                        書記官  柳  秋  月
中　　　華　　　民　　　國　　九十三　　年　　　六　　　月　　二十一　　日
